# 煤炭企业采矿权折现的递延税项

提问人：张露露 1994 时间：2019-11-15 06:30:12
大家好！我在做一家煤炭企业的审计工作，对于采矿权折现的递延税项处理，我有一些疑问，举例来说。
客户分期支付采矿权价款，长期应付款共 1200 万，折现到期初是 1000 万，那么会计上会确认 1000 万的无形资产， 200 万的未确认融资费用， 1200万的长期应付款，假设摊销期是 10 年，按照直线法摊销。我的问题如下：
1.税法上无形资产的计税基础是 1200 万元，每期税前可抵扣摊销 120万元，会计上计税基础是 1000 万元，每期摊销 100 万元，那么税会差异的 20 万元是否可确认为递延所得税资产? 如果可以确认为递延所得税资产，什么时候可以转回？
2.税法上未确认融资费用的计税基础是 0 元，会计是 200 万元，关于这条负债的税会差异，是否该确认递延所得税负债?
3.会计上会按照实际利率法在每年摊销财务费用，税法上不认可这部分财务费用，那么这部分财务费用是否可确认为递延所得税资产？
加深一下，实际上企业对采矿权是按照产量法计提摊销，税法按照直线法来税前扣除，这部分税会差异，是否可确认为递延所得税资产/负债？如果上述 1 问可以确认，那么会和这部分重复吗？
期待回复！不胜感激！

回答人：chenyiwei
1 、关于初始确认时的差异（税法上无形资产的计税基础是 1200 万元，每期税前可抵扣摊销 120 万元，会计上计税基础是 1000 万元，每期摊销100 万元）：按照现行的所得税准则，因为这是不构成业务的资产、负债的初始确认，且在初始确认时点既不影响会计利润也不影响应纳税所得额，故不应确认递延所得税资产/负债，相应地，后续摊销的差异是这些未确认递延所得税的暂时性差异的转回，当然也就不会有递延所得税影响。但目前IASB 正在考虑修订 IAS 12，未来可能会要求在初始确认时确认这部分暂时性差异的递延所得税影响。
2 、后续无形资产的会计原值的摊销方法（直线法/产量法）的税会差异可以确认递延所得税，因为这属于后续计量范畴，不受上述 “初始确认豁免”规定限制。